# 股权变动下，报表合并问题？

提问人：1091 时间：2011-06-01 10:57:44
例：母公司长期股权投资 80 万元，占子公司股比80%，年末母公司出售子公司全部股份的10%，售价 20 万元，未丧失控制权。子公司年末：实收资本 100 万元；净利润 50 万元（假设子公司当年成立，无年初未分配利润）。 1 、母公司出售账务处理： 借：银行存款 20 万元 贷：长期股权投资 10 万元 投资收益-出售股权 10 万元 2 、合并报表编制： （ 1 ）按权益法调整长期股权投资 借：
长期股权投资-损益调整 35 （50×70%） 贷：投资收益 35 （ 2 ）抵销： 借：实收资本 100 万元 投资收益 50×80%=40万元少数股东损益50×20%=10万元 贷：长期股权投资 105 万元（80-10+35） 少数股东权益 45 万元（150×30%） （ 3 ）合并财务报表中处置价款与处置长期股权投资相对应享有子公司净资产的差额= 20万元-150×10%=5万元 按规定差额应当计入资本公积： 借：投资收益-股权处置 5 万元 贷：资本公积 5 万元 在合并报表中，最终体现少数股东权益 150 30%=45 万元，少数股东收益 50 20%=10万元，投资收益10+35-40-5=0元，资本公积 5 元。 将处置差额从母公司报表中的“投资收益”变成合并报表中的“资本公积”了。
疑问：分录（ 1 ）是按70%还原的 （ 2 ）是按80%抵消的 如何解释？

回答人：chenyiwei
你所说的合并结果（在合并报表中，最终体现少数股东权益 150 30%=45 万元，少数股东收益 50 20%=10万元，投资收益10+35-40-5=0元，资本公积 5 元）应该没有问题。合并过程只是一种技术方法，模拟权益法再抵销的做法人为增加了合并抵销的复杂性，建议尽可能采用成本法下直接抵销的做法。本版面精华区有介绍成本法下直接编制合并报表的方法的帖子，可以参考。